【裁判字號】    97,訴緝,240
【裁判日期】    980318
【裁判案由】    毒品危害防制條例
【裁判全文】
臺灣高雄地方法院刑事判決             97年度訴緝字第240號
公  訴  人  臺灣高雄地方法院檢察署檢察官
被      告  乙○○
指定辯護人  本院公設辯護人黃秋葉
上列被告因違反毒品危害防制條例等案件，經檢察官提起公訴（
90年度偵字第23629號），本院判決如下：
    主  文
乙○○連續販賣第二級毒品，處有期徒刑參年捌月，未扣案販毒
所得共計新臺幣參仟元沒收，如全部或一部不能沒收時，以其財
產抵償之。又連續轉讓第二級毒品，處有期徒刑捌月。應執行有
期徒刑肆年貳月，未扣案販毒所得共計新臺幣參仟元沒收，如全
部或一部不能沒收時，以其財產抵償之。
    事  實
一、乙○○明知大麻與甲基安非他命均屬毒品危害防制條例第2
    條第2 項第2 款所列之第二級毒品，依法不得販賣、轉讓及
    持有。竟為圖甲基安非他命轉售友人甲○○（原名余靜娘）
    之豐厚差價利潤，而向丁○○（業經本院92年度訴緝字第76
    號判處有期徒刑3 年8 月，並經臺灣高等法院高雄分院92年
    度上訴字第1460號上訴駁回確定）以每顆新臺幣（下同）30
    0 元之價格販入含甲基安非他命（Methamphetamine） 成分
    之綠色藥錠後，基於販賣第二級毒品甲基安非他命（起訴書
    誤載MDMA）之概括犯意，於民國90年8 、9 月間，以其所持
    、門號0000000000號行動電話與甲○○聯絡後，連續在甲○○位於高雄市○○路209 號3 樓之10住處，以每顆1000元之
    代價出售含甲基安非他命成分之綠色藥錠1 顆予甲○○施用
    ，共計3 次。
二、又另向丁○○無償取得摻入大麻之香菸後，基於轉讓第二級
    毒品之概括犯意，於90年8 、9 月間，以所持前開行動電話
    與甲○○聯絡後，連續在甲○○上揭住處，贈與摻入大麻之
    香菸1 支予甲○○施用，共計2 次。
三、嗣後甲○○為便於警方追緝乙○○，遂向乙○○協議以每支
    400 元之價格購買摻入大麻之香菸5 支，及分別以每顆1000
    元之價格購買含甲基安非他命成分之綠色藥錠、以每顆500
    元之價格購買當時尚未公告為毒品之愷他命成分膠囊5 顆，
    並相約於90年11月27日在高雄市○○區○○路與新盛街口交
    付貨品。議定後，乙○○遂承前販賣第二級毒品之概括犯意
    ，於同日某時在高雄市○○區○○路601 巷26號9 樓住處，
    向丁○○以1 顆300 元之價格販入含甲基安非他命成分之綠
    色藥錠10顆、含愷他命成分之膠囊5 顆，並無償取得摻有大
    麻之香菸5 支，再於同日（起訴書誤載為90年11月17日）晚
    上9 時20分依約前往高雄市○○區○○路與新盛街口時，即
    為警攔檢查獲，並扣得含第二級毒品大麻之香菸共約1 公克
    、含第二級毒品甲基安非他命成分之綠色藥錠10顆及含愷他
    命成分之膠囊5 顆。乙○○供出毒品來源，經警於同年月28
    日在高雄市○○路與三多路口將丁○○逮捕到案，因而查悉
    上情。
四、案經高雄市政府警察局小港分局報告臺灣高雄法院檢察署檢
    察官偵查起訴。
     理  由
壹、證據能力
一、按被告以外之人於審判外之言詞或書面陳述，除法律有規定
    者外，不得作為證據，刑事訴訟法第159 條第1 項定有明文
    ，警詢或偵查中之筆錄雖作成於92年9 月1 日該法條修正施
    行前，仍屬傳聞證據，並非依刑事訴訟法施行法第7 條之3
    但書之規定，當然取得證據能力，仍應依刑事訴訟法第159
    條之1 第2 項、第159 條之2 、第159 條之3、 第159 條之
    5 之規定，以判斷其是否有證據能力。次按證人、鑑定人依
    法應具結而未具結者，其證言或鑑定意見，不得作為證據，
    同法第158 條之3 亦定有明文（最高法院96年度台上字第68
    10號判決參照）。
二、又按被告以外之人於檢察事務官、司法警察官或司法警察調
    查中所為之陳述，與審判中不符時，其先前之陳述具有較可
    信之特別情況，且為證明犯罪事實存否所必要者，得為證據
    ，刑事訴訟法第159 條之2 定有明文。經查，證人甲○○於
    警詢中就向被告購買毒品之種類、價格均證述明確，然於本
    院審理時其則稱，距案發已時隔甚久，且因該段期間伊患有
    重度憂鬱症，記憶已斷斷續續等語，對於購買毒品之經過多
    證稱「不記得」、「沒有印象」等語（分別見警卷第6 頁～
    第7 頁；本院卷第78頁～第79頁），前後證述並不一致。本
    院審酌被告經通緝到案，致本院傳喚證人甲○○到庭進行交
    互詰問之時間距案發當時相隔已有7 年餘，證人甲○○製作
    警詢筆錄時間則為被告為警查獲之翌日（即90年11月28日）
    ，記憶較為清晰，又較無進出法院空間之臨場壓力，故證人
    甲○○於警詢中之陳述與本院審理中所述不一致部分，因具
    有較可信之特別情況，且為證明本件被告犯罪事實所必要，
    依刑事訴訟法第159 條之2 規定，有證據能力。
三、再按刑事訴訟法關於證人之訊問，採具結制度，其用意在擔
    保證言之真實性及憑信性，並提高證人之責任心及警戒心，
    使為誠實之陳述，是「具結」乃證言真實性之程序擔保，同
    案被告甲○○於檢察官偵訊中所為之供述，未經具結，依刑
    事訴訟法第158 條之3 之規定，無證據能力。
四、至其餘本判決有罪部分所列之書面及言詞供述證據，被告乙○○、辯護人於準備程序均對證據能力表示無意見，本院審
    酌該等書面、言詞證據作成時之情況，認為適當，依刑事訴
    訟法第159 條之5 第1 項、第2 項之規定，本判決所列之書
    面、言詞供述證據，均有證據能力。
貳、認定犯罪事實所憑之證據及理由：
一、訊據被告乙○○對於其向丁○○以1 顆300 元之價格販入含
    甲基安非他命成分之綠色藥錠，並無償受讓摻有大麻之香菸
    後，先後4 次（含90年11月27日現場查獲該次）以1 顆1000
    元之價格販賣含甲基安非他命成分綠色藥錠及2 次無償轉讓
    摻有大麻之香菸予甲○○等事實均坦承不諱，惟否認有何販
    賣第二級毒品大麻之犯行，辯稱90年11月27日伊攜至高雄市
    ○○路、新盛街口為警查扣之大麻菸5 支係欲贈與甲○○云
    云。
二、經查，警方於90年11月27日晚上9 時20分許在高雄市○○區
    ○○路與新盛街口，自被告身上查扣之膠囊5 顆、綠色藥錠
    10顆、香菸5 支經送驗結果，香菸含第二級毒品大麻成分、
    綠色藥錠含第二級毒品甲基安非他命（Methamphetamine ）
    成分、膠囊則含斯時尚未公告為毒品之第三級毒品愷他命成
    分，有高雄醫學大學附設中和紀念醫院91年2 月5 日檢驗報
    告（報告編號0000000 ～0000000 號）及高雄市政府警察局
    小港分局搜索扣押筆錄、扣押物品目錄表各1 份在卷可參（
    見警卷第8 頁～第10頁；本院訴字卷第14頁）。據此，可認
    扣押物品目錄表、警詢筆錄所載「MDMA（快樂丸）」5 顆係
    指扣案含斯時尚未公告為毒品之愷他命成分膠囊；「MDMA（
    搖頭丸）」10顆則指扣案含甲基安非他命成分之綠色藥錠。
    起訴意旨記載被告以1 顆1000元之價格售予甲○○「MDMA（
    俗稱快樂丸）」，應係在扣案毒品經本院送驗前，依據警詢
    筆錄記載之品項稱謂所為之誤繕，惟參照起訴書犯罪事實前
    後文意，對於被告以1 顆1000元之價格販售予甲○○之藥品
    ，及90年11月27日警方自被告身上查扣10顆藥品（即綠色錠
    劑），均以MDMA稱之，足見起訴意旨認被告以1 顆10 00 元
    價格販售予甲○○之藥品即為扣案經檢驗含甲基安非他命成
    分之綠色錠劑，僅毒品名稱記載錯誤，且業經公訴檢察官當
    庭將起訴書所載「MDMA」均更正為「甲基安非他命」（見本
    院訴緝卷第38頁背面），先予敘明。
三、上開犯罪事實，據證人丁○○證稱，伊以每3 粒1000元（含
    100 元車馬費）之價格販售搖頭丸（按即含甲基安非他命成
    分之綠色藥錠）及快樂丸（按即愷他命膠囊）予被告。90年
    11 月27 日警方自被告身上扣得之毒品，係被告叫伊幫忙購
    買，伊便於90年11月26日晚上6 時至8 時間，以每顆300 元
    之價格，向綽號「里山」的男子購入交付予被告（見本案警
    卷第4 頁～第5 頁；高雄市政府警察局小港分局高市警港分
    刑字第16531 號卷第4 頁～第5 頁）；證人甲○○則稱，伊
    曾向被告拿過大麻，又每次向被告購買毒品都是快樂丸、搖
    頭丸都有，搖頭丸是整顆吞的，快樂丸是粉狀用吸食的。90
    年11 月27 日晚上，警方自被告身上扣得之毒品，係伊為報
    警抓被告，而打被告所持、門號0000000000號行動電話與被
    告聯繫，以大麻每支400 元、快樂丸（即膠囊）每顆500 元
    、搖頭丸（即綠色藥錠）每顆1000元之價格，向被告購買大
    麻5 支、搖頭丸10顆、快樂丸5 顆等語（見警卷第6 頁背面
    ；本院訴字卷第79頁、第91頁）。另扣案綠色藥錠、膠囊、
    香菸分別含甲基安非他命、愷他命及大麻成分，有鑑定報告
    附卷，前已敘及，堪認被告就連續販賣含有第二級毒品甲基
    安非他命之綠色藥錠及連續轉讓大麻菸部分之自白，核均與
    事實相符，應堪認定。被告3 次以每顆1000元之價格販賣含
    甲基安非他命成分之綠色藥錠各1 顆，販毒所得共計3000元
    等事實，同堪認定。
四、至證人甲○○90年11月28日警詢筆錄雖記載「（扣案）大麻
    每支新臺幣肆佰元、MDMA（搖頭丸）一顆新臺幣伍佰元、MD
    MA（快樂丸）一顆新臺幣壹仟元。共買大麻五支、MDMA（快
    樂丸）十顆、MDMA（搖頭丸）五顆」，惟參照同次警詢筆錄
    亦記載證人甲○○證稱「MDMA（快樂丸）是將粉末吸進鼻子
    內、MDMA（搖頭丸）整顆吞入」（同見警卷第6 頁背面），
    核與證人丁○○於本院審理中證稱，印象中搖頭丸與快樂丸
    一個用吞的，一個用吸食的，用吞的錠劑我們稱搖頭丸等語
    （見本院訴緝卷第85頁）相符，堪認甲○○所稱「MDMA（快
    樂丸）」應指扣案膠囊內裝粉末之藥品、「MDMA（搖頭丸）
    」應指扣案藥錠狀之藥品，再比對本件扣案藥品，其中膠囊
    包裝者共計5 顆、藥錠型態者共計10顆，堪認90年11月28日
    警詢筆錄記載證人甲○○就藥品售價之該部分證述，應係將
    「搖頭丸」與「快樂丸」誤植，證人證述之真意應係，向被
    告以MDMA（快樂丸，實為愷他命）1 顆500 元、MDMA（搖頭
    丸，實為甲基安非他命）1 顆1000元之價格購入，併予指明
    。
五、另被告雖辯稱90年11月27日伊攜至高雄市○○路、新盛街口
    遭警查扣之大麻菸5 支係欲贈與甲○○云云，惟查，證人甲○○於警詢時已供明係以大麻每支400 元向被告購買（見警
    卷第6 頁），兼衡被告先以無償轉讓之方式使甲○○嘗試施
    用大麻，待甲○○染有大麻毒癮後再伺機販售，亦與毒品交
    易之常情相符，是被告基於營利意圖，向丁○○取得摻有大
    麻之香菸後，以1 支400 元之代價售予甲○○之事實，亦堪
    認定。
六、綜上所述，本件被告連續轉讓第二級毒品大麻、連續販賣第
    二級毒品甲基安非他命暨販賣第二級毒品大麻等犯行，事證
    俱明，應予依法論科。
參、論罪科刑
一、新舊法比較
    (一)有關毒品危害防制條例修正之新舊法比較
      按毒品危害防制條例於92年7 月9 日修正，並自93年1 月
      9 日施行，修正前之第8 條第2 項雖未修正，但增列第6
      項規定：轉讓毒品達一定數量者，加重其刑至2 分之1 ，
      其標準由行政院定之。並經行政院訂定標準規定轉讓第二
      級毒品淨重10公克以上者，加重其刑至2 分之1 。比較新
      舊法之結果，自以修正前毒品危害防制條例第8 條（未定
      有加重條款）之規定較有利於被告。
    (二)有關刑法修正之新舊法比較
      被告行為後，刑法亦於94年2 月2 日修正公布部分條文，
      並於95年7 月1 日施行。依修正後刑法第2 條第1 項規定
      「行為後法律有變更者，適用行為時之法律。但行為後之
      法律有利於行為人者，適用最有利於行為人之法律」，茲
      就本案有關之新舊法比較部分，臚列如下：
    1.被告行為後，刑法第33條第5 款關於罰金刑之規定業經修
      正，修正前刑法第33條第5 款規定：「罰金：1 元（銀元
      ）以上」，並依現行法規所定貨幣單位折算新臺幣條例規
      定，以銀元1 元折算新臺幣3 元，修正後刑法第33條第5
      款則規定：「罰金：新臺幣1000元以上，以百元計算之」
      ，惟修正後刑法第33條第5 款所定罰金刑最低數額，較之
      修正前提高，自以修正前刑法第33條第5 款規定較有利於
      被告。
    2.修正後刑法第56條連續犯之規定業經刪除，此雖非犯罪構
      成要件之變更，惟顯已影響行為人刑罰之法律效果，自屬
      法律變更，而修正後之刑法，既無連續犯得論以裁判上一
      罪之情形，所犯之數罪，應按其具體情形而可能論以數罪
      併罰，是比較新舊法結果，應適用較有利於被告之行為時
      法律，即應依修正前刑法第56條論以連續犯。
    3.被告所犯毒品危害防制條例第4 條第2 項之販賣第二級毒
      品既遂罪，其法定本刑無期徒刑減輕部分，修正前刑法第
      65條第2 項規定「無期徒刑減輕者，為7 年以上有期徒刑
      」，修正後刑法第65條第2 項規定「無期徒刑減輕者，為
      20年以下15年以上有期徒刑」，經比較新舊法結果，以舊
      法較有利被告，依刑法第2 條第1 項前段之規定，自應適
      用較有利於被告之行為時法律，即修正前刑法第65條第2
      項規定減輕之。
    4.關於罰金刑之加重，依修正後刑法第67條規定，其最高度
      及最低度同加重之，惟依修正前刑法第68條所定，僅加重
      其最高度，比較結果，以舊法較有利於被告。
    5.修正前刑法第51條規定：「數罪併罰，分別宣告其罪之刑
      ，依左列各款定其應執行者」，其中第5 款規定：「宣告
      多數有期徒刑者，於各刑中之最長期以上，各刑合併之刑
      期以下，定其刑期。但不得逾20年」修正後該款則規定：
      「宣告多數有期徒刑者，於各刑中之最長期以上，各刑合
      併之刑期以下，定其刑期。但不得逾30年」比較結果，以
      舊法較有利於被告。
    6.上開法律變更，經綜合比較結果，以整體適用行為時法，
      對被告較為有利，故上開部分應適用被告行為時法而為裁
      判，合先敘明。
二、按大麻經行政院衛生署於79年10月9 日列入禁藥管理，然毒
    品危害防制條例第2 條第2 項第2 款亦將大麻列為第二級毒
    品，是轉讓大麻之行為，同時觸犯82年2 月5 日修正公布之
    藥事法第83條第1 項明知為禁藥而轉讓罪（按被告行為後，
    藥事法第83條第1 項規定亦於93年4 月21日修正公布，依修
    正前規定：明知為偽藥或禁藥，而販賣、供應、調劑、運送
    、寄藏、牙保、轉讓或意圖販賣而陳列者，處5 年以下有期
    徒刑，得併科新臺幣10萬元以下罰金；修正後規定，則將刑
    度提高為7 年以下有期徒刑、得併科新臺幣500 萬元以下罰
    金，新舊法比較結果，自以修正前規定較有利於被告）以及
    毒品危害防制條例第8 條第2 項之轉讓第二級毒品罪，2 罪
    間係法規競合關係，應僅論以較重之轉讓第二級毒品罪。再
    按毒品危害防制條例第4 條所稱「販賣」，固不以販入之後
    復行賣出為構成要件，但使以營利為目的，將毒品購入或將
    毒品賣出，有一於此，其犯罪即經完成，均不得視為未遂。
    從而如意圖營利而販入海洛因後，第一次販賣海洛因與他人
    之行為，固可認係接續原先販入之犯意而為，不論其行為屬
    既遂或未遂，應認基於單一犯意之接續行為，而僅成立一個
    販賣毒品既遂罪（最高法院91年台上字第763 號判決意旨參
    照）。本件被告90年11月27日該次販賣毒品犯行，原即有販
    賣毒品之故意，且已著手實施販賣毒品之行為，縱因為便於
    警方誘捕之甲○○斯時並無毒品買入之真意，雙方意思表示
    無從為一致，毒品亦尚未交付即為警查獲，本應論以販賣第
    二級毒品未遂罪，然因被告係基於轉售圖利之犯意向丁○○
    以每顆30 0元之價格販入含甲基安非他命成分之綠色藥錠，
    並無償受讓大麻菸，已如前述，則揆諸首揭最高法院判決意
    旨，被告向丁○○販入甲基安非他命之行為，即應論以販賣
    第二級毒品既遂罪。至被告向丁○○無償取得大麻，再圖轉
    售甲○○為警查獲後，原應論以販賣第二級毒品未遂罪，惟
    因被告係一次取得上開甲基安非他命及大麻等第二級毒品，
    仍應論以販賣第二級毒品既遂罪。故核被告所為係犯毒品危
    害防制條例第4 條第2 項販賣第二級毒品甲基安非他命、大
    麻及同條例第8 條第2 項轉讓第二級毒品大麻罪。被告持有
    第二級毒品進而轉讓、販賣，其持有之低度行為應為轉讓、
    販賣之高度行為所吸收，不另論罪。
三、被告先後多次販賣含甲基安非他命之綠色藥錠及轉讓大麻菸
    等犯行，時間緊接，各觸犯構成要件相同之罪名，顯係基於
    概括犯意反覆為之，均為連續犯，應依修正前刑法第56條規
    定論以一連續販賣第二級毒品、連續轉讓第二級毒品罪，並
    加重其所犯販賣第二級毒品罪法定刑為有期徒刑及罰金刑部
    分，至法定刑為無期徒刑部分，則依法不得加重其刑。被告
    所犯連續販賣第二級毒品、連續轉讓第二級毒品等犯行，犯
    意各別，行為互殊，應予分論併罰。起訴意旨雖未就被告90
    年11月27日該次販賣第二級毒品甲基安非他命、大麻犯行，
    於起訴書犯罪事實欄中敘明，惟該部分犯行與已敘及部分，
    有連續犯之裁判上一罪關係，為起訴效力所及，本院自得併
    予審理。
四、另按毒品危害防制條例第17條關於減輕其刑之規定，其立法
    目的，在利用減刑之寬典，鼓勵運輸、販賣、施用或持有毒
    品之行為人，供出毒品之來源，藉以擴大防制毒品之成效，
    使煙毒易於斷絕。故凡觸犯該條所列舉之罪者，據實指陳其
    毒品所直接由來之人或地，並因而破案查獲者，即符合該條
    得減輕其刑之規定，至其所供毒品由來之人，與之是否具有
    共犯關係，並非所問（最高法院89年台上字第3970號判決參
    照）。本件被告於警詢中供出其毒品上游為丁○○（見警卷
    第3 頁），警方依其供述於90年11月28日逮捕丁○○，經臺
    灣高雄地方法院檢察署檢察官提起公訴後，本院以92年度訴
    緝字第76號判決就丁○○販賣第二級毒品（係指含甲基安非
    他命之綠色藥錠，未認定被告大麻之毒品來源亦為丁○○）
    犯行，判處有期徒刑3 年8 月，並經臺灣高等法院高雄分院
    92年度上訴字第1460號判決上訴駁回確定，有各該起訴書、
    判決書影本附卷，並有臺灣高等法院被告前案紀錄表1 份在
    卷足憑（見本院卷第70頁～第71頁、第97頁），因而破獲丁○○，故得依毒品危害防制條例第17條規定，在被告所犯販
    賣第二級毒品罪刑項下減輕其刑。
五、爰審酌被告販賣、轉讓第二級毒品甲基安非他命、大麻，助
    長毒品氾濫，姑念其無前科，且僅販賣、轉讓予甲○○一人
    ，次數非多、所得金額非鉅，犯罪情節尚非嚴重等一切情狀
    ，分別量處如主文所示之刑，並定其應執行之刑。再被告犯
    本件販賣第二級毒品之所得應為3000元，已如前述，該所得
    雖未扣案，仍應依毒品危害防制條例第19條第1 項之規定宣
    告沒收，如全部或一部不能沒收時，以其財產抵償之。扣案
    含甲基安非他命成分之綠色藥錠10顆及摻有大麻之香菸5 支
    ，業經檢察官執行沒收處分，客觀上已不復存在，有本院91
    年聲字第259 號裁定及臺灣高雄地方法院檢察署檢察官91年
    執他字第1692號扣押（沒收）物品處分命令附卷（見本院訴
    緝卷第58頁、第73頁），而被告所持用、門號0000000000號
    行動電話並未扣案，無證據證明為被告所有，爰均不另為沒
    收銷燬及沒收之宣告，附此指明。
六、又本件被告連續轉讓第二級毒品犯行之犯罪時間雖在96 年4
    月24日以前，所犯該罪之宣告刑亦未逾有期徒刑1 年6 月，
    然依中華民國九十六年罪犯減刑條例第5 條規定「本條例施
    行前，經通緝而未於中華民國96年12月31日以前自動歸案接
    受偵查、審判或執行者，不得依本條例減刑」，而本件被告
    在上開條例於96年7 月16日施行前之91年3 月21日經本院以
    高貴刑敏緝字第286 號發布通緝，嗣於97年12月30日經警緝
    獲送本院歸案乙情，有臺灣高雄地方法院通緝書、內政部警
    政署航空警察局高雄分局解送人犯報告書、調查筆錄各1 份
    在卷可稽（見本院訴字卷第26頁；本院訴緝卷第2 頁～第3
    頁、第7 頁～第8 頁），則被告既係於減刑條例施行前經通
    緝，並於上開條例施行後緝獲到案，揆諸上開規定，無從依
    前開減刑條例予以減刑；至所犯連續販賣第二級毒品罪，宣
    告刑已逾有期徒刑1 年6 月，依同條例第3 條第7 款規定，
    自不得減刑。
據上論斷，應依刑事訴訟法第299 條第1 項前段，毒品危害防制
條例第4 條第2 項、修正前第8 條第2 項、第17條、第19條第1
項，刑法第2 條第1 項前段、第11條、修正前第56條、修正前第
51 條 第5 款，判決如主文。
本案經檢察官丙○○到庭執行職務。
中    華    民    國    98    年    3    月    18    日
                  刑事第十八庭    審判長法  官  蔡廣昇
                                        法  官  黃繼瑜
                                        法  官  王  琁
如不服本判決應於收受本判決後10日內向本院提出上訴書狀，其
未敘述上訴理由者，並得於提起上訴後10日內向本院補提理由書
狀（均須按他造當事人之人數附繕本）「切勿逕送上級法院」。
中   華     民    國    98    年    3    月    18    日
                                        書記官  黃國忠
附錄本判決論罪科刑法條：
毒品危害防制條例第4條
製造、運輸、販賣第一級毒品者，處死刑或無期徒刑；處無期徒
刑者，得併科新臺幣 1 千萬元以下罰金。
製造、運輸、販賣第二級毒品者，處無期徒刑或 7 年以上有期徒
刑，得併科新臺幣 7 百萬元以下罰金。
製造、運輸、販賣第三級毒品者，處 5 年以上有期徒刑，得併科
新臺幣 5 百萬元以下罰金。
製造、運輸、販賣第四級毒品者，處 3 年以上 10 年以下有期徒
刑，得併科新臺幣 3 百萬元以下罰金。
製造、運輸、販賣專供製造或施用毒品之器具者，處 1 年以上
7年以下有期徒刑，得併科新臺幣 1 百萬元以下罰金。
前五項之未遂犯罰之。
毒品危害防制條例第8條
轉讓第一級毒品者，處 1 年以上 7 年以下有期徒刑，得併科新
臺幣 1 百萬元以下罰金。
轉讓第二級毒品者，處 6 月以上 5 年以下有期徒刑，得併科新
臺幣 70 萬元以下罰金。
轉讓第三級毒品者，處 3 年以下有期徒刑，得併科新臺幣 30 萬
元以下罰金。
轉讓第四級毒品者，處 1 年以下有期徒刑，得併科新臺幣 10 萬
元以下罰金。
前四項之未遂犯罰之。
轉讓毒品達一定數量者，加重其刑至二分之一，其標準由行政院
定之。


司法院資訊處製作；財團法人民間司法改革基金會備份。
